【裁判字號】    98,小上,36
【裁判日期】    980331
【裁判案由】    清償債務
【裁判全文】
臺灣板橋地方法院民事裁定              98年度小上字第36號
上  訴人  江丹吟  即詹浩文理補習班
                  營業所：台北縣板橋市○○路29-2號7樓
被上訴人  乙○○
法定代理人甲○○
上列當事人間請求清償債務事件，上訴人對於中華民國98年1月
20 日本院板橋簡易庭97年度板小字第5068號小額民事判決提起
上訴，本院裁定如左：
    主  文
上訴駁回。
第二審訴訟費用新台幣壹仟伍佰元由上訴人負擔。
    理  由
一、按對於小額訴訟程序第一審判決之上訴，非以其違背法令為
    理由，不得為之，又其上訴狀內應記載上訴理由，表明下列
    各款事項：(一)原判決所違背之法令及其具體內容；(二)依訴訟
    資料可認為原判決有違背法令之具體事實，民事訴訟法第43
    6 條之24第2 項、第436 條之25分別定有明文。是當事人以
    小額訴訟程序之第一審判決違背法令為理由提起上訴時，就
    原判決如何不適用法規或適用法規不當，其上訴狀或理由書
    應有具體之指摘，並揭示該法規之條項或其內容，若係成文
    法以外之法則，應揭示該法則之旨趣，倘為司法院解釋或最
    高法院之判例，則應揭示該判解之字號或其內容，如依民事
    訴訟法第469 條第1 款至第5 款所列各款事由提起上訴者，
    其上訴狀或理由書應揭示合於該條款之事實，若小額訴訟程
    序上訴人之上訴狀或理由書未依上述方法表明者，自難認已
    對原判決之違背法令有具體之指摘，其上訴即不合法（參照
    最高法院71年臺上字第314 號判例意旨及民事訴法第436 條
    之32第2 項規定）。又依民事訴訟法第436 條之32第2 項準
    用同法第471 條第1 項之上訴法律審（第三審）之規定，小
    額訴訟程序之上訴人上訴狀內未表明上訴理由，若未於提起
    上訴後20日內提出上訴理由書於原第一審法院，原第一審法
    院無庸命其補正，即得以裁定駁回，其上訴不合法者，本院
    第二審法院亦應得依同法第436 條之32第2 項準用同法第
    444 條第1 項前段之規定，逕以裁定駁回之。
二、查本件上訴人於民國98年2月12日就本院板橋簡易庭97年度
    板小字第5068號小額程序第一審判決提起上訴，其上訴狀僅
    稱：被上訴人報名參加國三衝刺班及高一英數課程，國三衝
    刺班之課程期間為97年6月1日至97年7月11日止，課程費用
    為9,000元，高一英數課程課程期間為97年7月15日起至98年
    1月31日止，課程費用為23,000元，而被上訴人合併報名優
    惠費用為23,000元，被上訴人於97年8月1日離班並聲請退費
    ，自不得就已經修畢之國三衝刺班課程費用退費，因此，依
    據台北縣短期補習班設立及管理規章第31條第1項第3款之規
    定，實際開課日後第6日起，未逾三分之一者，應退還已繳
    費用之百分之五十，應退費7,000元（23,000-0000÷2=70,
    000） ，因此，被上訴人之請求並無理由云云，是抗告人對
    於原審適用之退費規章依據既無爭執，而係主張其中國三衝
    刺班不得退費，而僅係就原審計算退費金額之事實認定及證
    據取捨之當否加以指摘，並未具體表明原判決有如何違背法
    令之處，且已逾上開20日之補提上訴理由法定期間，迄今仍
    未補提合法之上訴理由書，故應認本件上訴為不合法，毋庸
    命其補正，逕以裁定駁回之。另確定上訴人應負擔第二審訴
    訟費用額如主文第二項所示。
三、依民事訴訟法第436 條之32第1 、2 項、第444 條第1 項前
    段、第95條、第78條、第436 條之19第1 項，裁定如主文。
中    華    民    國    98    年    3     月    31    日
                  民事第三庭    審判長法  官  朱耀平
以上正本係照原本作成。                法  官  許月珍
本裁定不得抗告。                      法  官  徐玉玲
中    華    民    國    98    年    3     月    31    日
                                      書記官  陳靜怡


司法院資訊處製作；財團法人民間司法改革基金會備份。
